# 关于开办费

提问人：z239239 时间：2012-03-05 17:33:51
筹建期的开办费在开业后一次计入费用，个人认为这部分属于非经常性损益，不知理解是否正确？

回答人：chenyiwei
1 、新准则下，不能资本化计入资产价值的筹建期间费用在发生时直接计入损益，不存在“开业时一次计入损益”一说。 2 、此部分不应属于非经常性损益。因为开办期的主要目的是使企业的主营业务具备正常经营条件，所以相关的费用很难说与正常经营业务无关，并且随着业务的扩展，子公司和营业场所的新设等，今后此类费用仍将在可预见的未来持续发生，不具有偶发性。